【裁判字號】    98,審交易,62
【裁判日期】    981218
【裁判案由】    過失致死
【裁判全文】
臺灣新竹地方法院刑事判決            98年度審交易字第62號
公  訴  人  臺灣新竹地方法院檢察署檢察官
被      告  乙○○
上列被告因過失致死案件，經檢察官提起公訴（98年度偵字第26
35號），本院依簡式審判程序判決如下：
    主  文
乙○○犯過失致人於死罪，處有期徒刑肆月，如易科罰金，以新
臺幣壹仟元折算壹日。緩刑貳年，緩刑期內付保護管束，並向被
害人李得全之父甲○○支付新臺幣拾萬元之財產上損害賠償（支
付方式如附表所示），及應向指定之政府機關、政府機構、行政
法人、社區或其他符合公益目的之機構或團體，提供壹佰小時之
義務勞務。
    事實及理由
壹、構成犯罪事實：
    乙○○於民國97年10月19日下午2 時許，駕駛車牌號碼0900
    －DF號自用小客車，沿新竹縣117 縣道由東往西方向行駛，
    行經新竹縣新豐鄉福興村77號前時，明知行經設有「慢」字
    標示之無號誌路口時，應減速慢行、注意車前狀況，並隨時
    採取必要之安全措施，而依當時之天候晴、日間自然光線、
    路面乾燥、無缺陷、亦無障礙物之柏油路面，且視距良好等
    情，在客觀上亦無不能注意之情事，竟疏於注意及此，未減
    速慢行及未注意車前狀況，適李得全酒後（測得其血液酒精
    濃度達138.11mg/dl ，換算呼氣酒精濃度為每公升0.69毫克
    ）騎乘車牌號碼HPJ-562 號普通重型機車沿新竹縣新豐鄉○
    ○○○○道同由東往西方向行經上開地點時，亦疏未注意左
    方車應暫停讓右方車先行而發生擦撞，李得全人車倒地後，
    受有頭部鈍力損傷等傷害，送醫後於97年10月22日上午6 時
    許不治死亡。
貳、認定犯罪事實所根據的證據及理由：
一、被告乙○○於警局詢問時、檢察官偵查中之供述，及本院準
    備程序、簡式審判程序訊問時之自白。
二、道路交通事故現場圖、道路交通事故調查報告表（一）、（
    二）、新竹縣警察局道路交通事故當事人登記聯單各1 份、
    現場照片15幀、新竹縣政府警察局鑑識課現場勘察報告1 份
    在卷可查。
三、長庚紀念醫院林口分院診斷證明書、臺灣新竹地方法院檢察
    署勘驗筆錄、相驗屍體證明書各1 份附卷可查。
四、臺灣省竹苗區車輛行車事故鑑定委員會97年12月17日鑑定意
    見書、臺灣省車輛行車事故覆議鑑定委員會98年2 月16日覆
    議字第0986200510號函各1 份附卷可證。
、論罪科刑的理由：
一、論罪：
（一）被告乙○○所為，係犯刑法第276 條第1 項之過失致死罪
      。
（二）刑罰減輕事由（自首）：被告於肇事後於未被有偵查犯罪
      職權之機關或公務人員發覺前，親自報警，並已報明肇事
      人姓名、地點、請警方前往處理，且在現場等候警員前來
      處理，並於新竹縣警察局新埔分局警員吳文榮接獲通報而
      到達車禍現場，尚未確切懷疑係乙○○肇事之際，向吳文
      榮自首坦承肇事，同時願意接受裁判等情，有新竹縣警察
      局道路交通事故肇事人自首情形紀錄表1 紙在卷可證，被
      告對於未發覺之犯罪自首而接受裁判，符合自首要件，爰
      依刑法第62條前段之規定，減輕其刑。
二、科刑：
（一）主刑：審酌被告未減速慢行、未注意車前狀況之過失程度
      非輕，致被害人李得全喪失生命，所造成之損害極為重大
      且無法彌補，及被害人酒後騎乘機車、左方車未暫停讓右
      方車先行亦與有過失之情節，以及被告犯後坦白承認犯行
      等一切情狀，量處如主文所示之刑，並諭知易科罰金之折
      算標準，以示懲儆。至刑法第41條雖於98年1 月21日修正
      公布，並自98年9 月1 日施行，惟此次修正並未變更易科
      罰金之折算標準，修正部分純屬執行之程序規定，故無庸
      為新舊法之比較適用，併此敘明。
（二）緩刑及付保護管束：被告前雖曾因故意犯罪受有期徒刑以
      上刑之宣告，然執行完畢後，5 年以內未曾因故意犯罪受
      有期徒刑以上刑之宣告，此有臺灣高等法院被告前案紀錄
      表及刑案資料查註紀錄表各1 份在卷可查，因一時失慮致
      罹刑典，經此次偵查程序及科刑之教訓後，應已知所警惕
      ，相信不會再犯，且被告於本院第1 次準備程序時，已與
      被害人家屬達成支付喪葬費用之共識，願意賠償新臺幣（
      下同）22萬元予被害人家屬，並於本院簡式審判程序時，
      當庭支付12萬元予告訴代理人丙○○，有本院簡式審判筆
      錄1 份在卷可查，為讓被害人家屬即告訴人甲○○（被害
      人李得全之父）能受償，本院認被告本件宣告刑，以暫不
      執行為宜，爰併予宣告緩刑2 年，並依刑法第74條第2 項
      第3 款之規定，命被告向被害人李得全之父甲○○支付剩
      餘10萬元之財產上損害賠償，以啟被告之自新，並保障被
      害人家屬之受償權利，而上開支付財產上損害賠償之諭知
      ，得為民事強制執行名義。另為使其深切反省，依98年9
      月1 日施行之刑法第74條第2 項第5 款之規定（依最高法
      院95年刑事庭第8 次會議決議，關於緩刑之諭知，應逕以
      判決時之規定處斷），諭知被告應向指定之政府機關、政
      府機構、行政法人、社區或其他符合公益目的之機構或團
      體，提供100 小時之義務勞務，並依刑法第93條第1 項第
      2 款諭知緩刑期內付保護管束，以啟自新，兼觀後效。至
      於被告究應向何政府機關、政府機構、行政法人、社區或
      其他符合公益目的之機構或團體提供義務勞務，屬執行之
      問題，應由執行檢察官斟酌全案情節及各政府機關、政府
      機構、行政法人、社區或其他符合公益目的之機構或團體
      之需求，妥為指定。再者，倘被告於本案緩刑期間，違反
      上開所定負擔情節重大，足認原宣告之緩刑難收其預期效
      果，而有執行刑罰之必要，依刑法第75條之1 第1 項第4
      款規定，得撤銷其緩刑之宣告，併此敘明。
肆、適用法律依據：
一、程序法方面：依刑事訴訟法第284 條之1 、第273 條之1 第
    1 項、第299 條第1 項前段。
二、實體法方面：刑法第276 條第1 項、第62條前段、第41條第
    1 項前段、第74條第1 項第2 款、第2 項第3 款、第5 款、
    第93條第1 項第2 款，刑法施行法第1 條之1 第1 項、第2
    項前段，判決如主文。
本案經檢察官張嘉宏到庭執行職務。
中    華    民    國    98    年    12    月    18    日
                  刑事第九庭法  官  馮俊郎
以上正本證明與原本無異。
如不服本判決，應於判決送達後10日內向本院提出上訴書狀。上
訴書狀應敘述具體理由，未敘述上訴理由者，應於上訴期間屆滿
後20日內補提理由書狀於本院「切勿逕送上級法院」。
中    華    民    國    98    年    12    月    18    日
                            書記官  蕭汝芳
附錄本案論罪科刑實體法條全文：
刑法第276 條第1 項：
因過失致人於死者，處2 年以下有期徒刑、拘役或2 千元以下罰
金。（罰金之貨幣單位改為新臺幣，並提高為30倍）
附表：
一、被告向被害人李得全之父甲○○給付之新臺幣10萬元，應自
    99年1 月起至99年10月止，按月於每月25日前給付1 萬元，
    直至清償完畢為止，如有一期未按時履行，視為全部到期。


司法院資訊處製作；財團法人民間司法改革基金會備份。
